【裁判字號】    94,簡上,884
【裁判日期】    950127
【裁判案由】    竊盜
【裁判全文】
臺灣高雄地方法院刑事判決             94年度簡上字第884號
上  訴  人  臺灣高雄地方法院檢察署檢察官
被      告  丙○○
                    另案於臺灣高雄第二監獄執行中
上列上訴人因被告竊盜案件，不服本院高雄簡易庭民國94年9 月
5 日94年度簡字第5182號第一審判決（聲請簡易判決處刑案號：
94年度偵字第17836 號）提起上訴，及移送併案（94年度偵字第
18797 號、第25388 號），本院合議庭認不應以簡易判決處刑，
改依通常程序自為第一審之判決，判決如下：
    主  文
原判決撤銷。
丙○○連續犯竊盜罪，累犯，處有期徒刑玖月。
    事  實
一、丙○○前因竊盜案件，經本院以93年度簡字第5167號判決，
    判處有期徒刑5 月確定，於民國94年6 月27日執行完畢。詎
    其仍不知悔改，竟基於意圖為自己不法所有之概括犯意，連
    續於：
(一)、94年8 月4 日上午10時10分許，在高雄市○鎮區○○路417
    號前，見車牌號碼XGV-488 號重型機車置物箱未上鎖，遂將
    該機車置物箱開啟，徒手竊取丁○○所有、內放置有現金新
    臺幣（下同）1800元及中國信託商業銀行信用卡2 張之咖啡
    色皮包1 只，得手後欲離去之際，為丁○○發覺，並大聲呼
    喊小偷，而遭現場民眾及據報前往處理之警員當場查獲，並
    扣得上開皮包及其內含物（已發還丁○○），因而知悉上情
    。
(二)、94年8 月17日夜間9 時30分許，在高雄市○○區○○路480
    號前，見車牌號碼XZU-613 號重型機車之置物箱未關妥，遂
    開啟該機車置物箱，徒手竊取戊○○所有之花色手提包1 只
    （內有國際牌GD-92 型行動電話、VK520mobile 牌行動電話
    、MARLE CLAIRE美麗佳人手錶各1 支、DIGITAL 牌MP3 隨身
    聽1 台、現金120 元），得手後旋即逃逸。嗣於同日夜間9
    時50分許，其行經高雄市○○區○○街30號前，因形跡可疑
    為警盤查，在其身上查獲並扣得上開花色手提包及其內含物
    （嗣經發還戊○○），因而知悉前情。
(三)、94年11月1 日夜間10時20分許，在高雄市三民區○○○路51
    3 號前，徒手打開車牌號碼XUL-859 號重型機車之置物箱，
    竊取甲○○所有之綠色手提包1 只（內有印章1 枚、甲○○
    之國民身分證、駕駛執照、行車執照、國泰世華銀行信用卡
    、漢神百貨信用卡、台新商業銀行提款卡各1 張、台新商業
    銀行存摺1 本、隨身碟1 台及現金4 元）得手，嗣為巡邏員
    警當場查獲，並扣得其前開竊得之物品（業已發還甲○○）
    ，因而查悉前情。
二、案經丁○○、戊○○、甲○○訴由高雄市政府警察局前鎮分
    局、三民第二分局移送臺灣高雄地方法院檢察署檢察官偵查
    後，聲請以簡易判決處刑及移送併辦。
    理  由
一、按上訴期間為10日，自送達判決後起算，但判決宣示後送達
    前之上訴，亦有效力，刑事訴訟法第349 條定有明文，並為
    同法第455 條之1 第3 項規定於簡易判決之上訴程序中準用
    。次按，判決應宣示之，但不經言詞辯論之判決，不在此限
    ，刑事訴訟法第224 條第1 項定有明文。又裁判製作裁判書
    者，除有特別規定外，應以正本送達於當事人、代理人、辯
    護人及其他受裁判之人，同法第227 條第1 項亦有明定。是
    裁判如經宣示者，於宣示時對外發生效力；如未經宣示、公
    告時，則於該裁判送達於當事人、代理人、辯護人或其他受
    裁判之人時，始對外發生裁判之效力。因此，若第一審之判
    決，因未經言詞辯論，而未宣示及對外公告，應以其正本最
    先送達於應受判決人之時，對外發生效力（最高法院90年度
    台非字第243 號判決可資參照）。從而，對於未經宣示及公
    告之簡易判決提起上訴，似應於簡易判決正本送達任一應受
    判決人後，方得為之，否則係屬對於未生效力之判決提起上
    訴，其上訴即難謂為合法（最高法院49年臺上字第1299號判
    例意旨參照）。然查，現今科學發展日新月異，網際網路已
    成各式資訊交流之主要平台，而法院所為之判決（包含簡易
    判決），亦經由司法院之法學檢索系統公示上網，使案件之
    當事人、被害人及社會一般大眾，均得藉由網際網路以隨時
    查閱相關判決，查知案件裁判之結果。又依司法院法學檢索
    系統網頁（見本院卷第69頁）之附註事項可知，法院之判決
    資料於書記官製作判決正本後2 日內，即會傳送上網提供查
    詢，而因法院判決之送達，除經書記官製作正本外，尚須由
    錄事繕打送達資料，再經由法院內部處理程序，統一交由郵
    局寄送，是再待郵局郵務人員將判決送達當事人前，當事人
    可能已藉由網際網路而得知判決之結果，並對不服結果之判
    決提起上訴，則此等情形若是發生在對於簡易判決之上訴中
    ，當事人雖係對於已作成然尚未發生效力之判決提起上訴，
    然在該等判決已無可能再行改變其內容（除因誤寫、誤算所
    為裁定更正之情形外）且對外公示之情形下，應認上網將判
    決公示已與前揭刑事訴訟法第349 條所稱之「宣示」相當，
    進而當事人於此情形下所提起之上訴亦有效力，否則，當事
    人已對日後即將送達且與其認知內容完全相同之判決，在上
    訴逾期前提起上訴，卻仍謂其上訴不合法且無從補正，實有
    違其訴訟權之保障，而與憲法第16條之規定未合。查本件原
    審判決係於94年9 月5 日由法院製作原本，並由書記官於同
    日製作正本，嗣於94年9 月14日由告訴人丁○○最早收受送
    達，而檢察官則係於94年9 月12日即向本院提起上訴，有原
    審判決、送達證書及臺灣高雄地方法院檢察署上訴函文及函
    文上本院之收文戳章可稽，然本件原審判決既於94年9 月5
    日即由書記官製作正本，依上述司法院法學檢索系統之運作
    ，該判決應於94年9 月7 日即上傳網際網路公示，而承辦檢
    察官於提起上訴前，亦確實將原審判決自網際網路上擷取列
    印附卷（見偵2 卷第14、15頁），是揆諸前開說明，本件檢
    察官提起上訴，應屬合法，先予敘明。
二、前揭犯罪事實，業據被告丙○○於本院審理中坦承不諱，核
    與告訴人丁○○（見警1 卷第5 、6 頁）、戊○○（見警2
    卷第7 至9 頁）、甲○○（見警3 卷第6 、7 頁）於警詢中
    所述情節相符，並有丁○○、戊○○、甲○○所出具之贓物
    認領保管單（見警1 卷第21頁、警2 卷第18頁、警3 卷第20
    頁）在卷可稽（上開被告以外之人於審判外所為之言詞或書
    面陳述，被告及公訴人未於本院審理過程中聲明異議，本院
    並審酌該等陳述作成時之情況均屬正常，且與本案相關之待
    證事實具有關連性，認適當作為證據，依刑事訴訟法第15 9
    條之5 規定，應有證據能力），及遭竊物品相片、現場相片
    （見警1 卷第22頁、警2 卷第25至27頁、警3 卷第26、27頁
    ）附卷可憑，則被告前開自白顯與事實相符，堪以採信。本
    件事證明確，被告前揭犯行，洵堪認定。
三、核被告所為，均係犯刑法第320 條第1 項之竊盜罪。被告先
    後3 次竊盜犯行，時間緊接，犯罪構成要件相同，顯係基於
    概括犯意為之，應依連續犯之規定論以一罪，並加重其刑。
    併辦部分（即上開犯罪事實(二)、(三)所示犯行）既與聲請簡易
    判決處刑部分（即上開犯罪事實(一)所示犯行），有連續犯之
    裁判上一罪關係，自為聲請效力所及，本院得併予審理，附
    此敘明。被告有如犯罪事實欄所載之上揭前科紀錄，有臺灣
    高等法院被告前案紀錄表及臺灣高雄地方法院檢察署被告之
    刑案資料查註紀錄表在卷可稽，其受有期徒刑執行完畢，5
    年內再犯本件最重本刑為有期徒刑以上之罪，為累犯，應依
    刑法第47 條 規定加重其刑，並遞加重之。原審以被告上開
    犯罪事實(一)所示犯行事證明確，予以論罪科刑，固非無見，
    惟檢察官上訴意旨指摘原審未及審酌被告所犯上開犯罪事實
    (二)所示犯行，經本院認此部分與經聲請簡易判決處刑並由本
    院論罪科刑之前開犯罪事實(一)所示犯行間，有連續犯之裁判
    上一罪關係，已如前述，其上訴即為有理由，原判決自屬無
    可維持，應由本院撤銷改判之。爰審酌被告為貪圖不法利益
    ，竟恣意竊取他人財物，所為實無可取，然念其於犯後坦承
    所有犯行，態度尚稱良好，且所竊取之物品均已歸還告訴人
    ，未對告訴人造成進一步之損害等一切情狀，量處如主文所
    示之刑，以資懲儆。
四、按檢察官聲請以簡易判決處刑之案件，經法院認為有第451
    條之1 第4 項但書之情形者，應適用通常訴訟程序審判之，
    刑事訴訟法第452 條定有明文；且對於簡易判決之上訴，準
    用刑訴法第3 編第1 章及第2 章之規定，管轄第二審之地方
    法院合議庭受理簡易判決上訴案件，應依通常程序審理。其
    認案件有刑訴法第452 條之情形者，應撤銷原判決，逕依通
    常程序為第一審判決，法院辦理刑事訴訟簡易程序案件應行
    注意事項第14項亦有規定；本件被告除聲請簡易判決處刑書
    所載之犯罪事實外，尚有其他具有連續犯之裁判上一罪即併
    案部分之犯罪事實，本院認不宜量處6 月以下之有期徒刑，
    足認檢察官之聲請簡易判決處刑為不適當，而有刑事訴訟法
    第451 條之1 第4 項但書第2 款之情形，依前揭法律規定，
    應由本院合議庭逕依通常程序審理後，而為第一審之判決，
    檢察官或被告如不服本判決，仍得於法定上訴期間內，向管
    轄之第二審法院提起上訴，附此敘明。
據上論斷，應依刑事訴訟法第455 條之1 第3 項、第452 條、第
369 條第1 項前段、第364 條、第299 條第1 項前段，刑法第56
條、第320 條第1 項、第47條，罰金罰鍰提高標準條例第1 條前
段，判決如主文。
本案經檢察官乙○○到庭執行職務。
中    華    民    國    95    年    1     月    27    日
                  刑事第五庭    審判長法  官 李嘉興
                                      法  官 林俊寬
                                      法  官 陳君杰
以上正本證明與原本無異。
如不服本判決，應於判決送達後10日內，向本院提出上訴狀。
中    華    民    國    95    年    1     月    27    日
                                      書記官 陳昱良
附錄本案論罪科刑法條：
刑法第320 條第1 項
意圖為自己或第三人不法之所有，而竊取他人之動產者，為竊盜
罪，處5 年以下有期徒刑、拘役或500 元以下罰金。


司法院資訊處製作；財團法人民間司法改革基金會備份。
